【裁判字號】    99,再易,66
【裁判日期】    991230
【裁判案由】    再審之訴
【裁判全文】
臺灣臺北地方法院民事裁定              99年度再易字第66號
再審原告    卓兆中
再審被告    余秋鳳
上列當事人間請求侵權行為損害賠償事件，再審原告對於中華民
國99年10月14日本院99年度簡上字第460 號第二審確定判決，及
99年6 月17日本院臺北簡易庭99年度北簡字第8558號第一審確定
判決，提起再審之訴，本院裁定如下：
    主  文
再審之訴駁回。
再審訴訟費用由再審原告負擔。
    理  由
一、按對於審級不同之法院就同一事件所為之判決，提起再審之
    訴者，專屬上級法院合併管轄。民事訴訟法第499條第2項前
    段定有明文。本件再審原告對於本院99年度簡上字第460 號
    第二審確定判決，及本院臺北簡易庭99年度北簡字第8558號
    第一審確定判決，提起再審之訴，核屬對於不同審級就同一
    事件所為之判決提起再審之訴，揆諸上開規定，應由本院合
    併管轄，先此敘明。
二、按再審之訴，應於三十日之不變期間內提起。前項期間，自
    判決確定時起算，判決於送達前確定者，自送達時起算；其
    再審之理由發生或知悉在後者，均自知悉時起算。但自判決
    確定後已逾五年者，不得提起。又按再審之訴不合法者，法
    院應以裁定駁回之。民事訴訟法第500條第1、2項、第502條
    第1 項分別定有明文。復按再審之訴，應以訴狀表明再審理
    由及關於再審理由並遵守不變期間之證據。此為同法第 501
    條第1項第4款所明定。是再審原告主張其再審之理由，知悉
    在判決或確定後而應自知悉時起算其不變期間，即應依上開
    規定於訴狀內表明其遵守不變期間之證據，其未表明者無庸
    命其補正，應認其提起再審之訴為不合法（最高法院60年臺
    抗字第538號判例、60年臺抗字第688號判例、73年臺抗字第
    449號判例參照）。
三、本件提起再審之訴意旨略以：再審原告於民國99年10月28日
    接獲鈞院99年度簡上字第460 號確定判決（下稱原確定判決
    ）後，認為原確定判決漏未斟酌足以影響判決結果之重要證
    物，且適用法規顯有錯誤，因而提起本件再審之訴。查原確
    定判決對於訴外人林啟良98年3月4日警訊筆錄錯誤認定又未
    斟酌當中重要之內容，顯足以影響判決結果。又原確定判決
    對於民法第184條第1項後段所規定「背於善良風俗」之情形
    適用錯誤，竟認定再審原告有背於善良風俗之行為，且錯誤
    適用民法第195條第1項規定命再審原告應負賠償責任。是原
    確定判決有適用法規顯有錯誤及就足影響於裁判之重要證物
    ，漏未斟酌之再審事由，爰依法提起再審之訴，請求廢棄原
    確定判決及第一審判決，並駁回再審被告在第一審之訴及假
    執行之聲請等語。
四、經查原確定判決宣判日期為99年10月14日，且為不得上訴第
    三審之簡易訴訟程序第二審判決，依前開規定，其再審不變
    期間應自判決確定日99年10月14日起算30日，至99年11月13
    日屆滿。惟再審原告於99年11月23日始向本院提起本件再審
    之訴，顯逾30日之不變期間，且再審原告亦未於書狀表明遵
    守不變期間，即其知悉再審理由在判決確定後，而應自知悉
    時起算之證據，揆諸前揭說明，本院無庸命其補正，應認其
    提起再審之訴不合法，以裁定駁回之。
五、據上論結，本件再審原告之訴不合法，依民事訴訟法第 502
    條第1項、第95條、第78條，裁定如主文。
中    華    民    國    99    年    12    月    30    日
                 民事第四庭    審判長法  官  張瑜鳳
                                     法  官  張靜茹
                                     法  官  余明賢
以上正本係照原本作成。
不得上訴。
中    華    民    國    99    年    12    月    30    日
                                     書記官  楊勝欽

司法院資訊處製作；財團法人民間司法改革基金會備份。
